# 现金流量表编制问题

提问人：五老峰 时间：2012-09-21 23:22:28
陈老师： 《现金流量表》准则规定：周转快、金额大、期限短项目的现金流入和现金流出可以采用净额法，我想问陈老师下述现金流入和流出能否采用净额法呢？ 1 、企业因为现金较多，经常进行购买短期银行理财产品，假设这种银行理财产品时间一般为 7 天至 3个月，到期收回本金和利息，这种不断进行的短期理财产品能否采用净额法，即将本年度支出和收回的款项对冲后反映呢？ 2 、企业经常和其他关联企业进行资金拆借，有时整笔借和整笔还，有时会一笔借和多笔还，还有时多笔借和一笔还，如果拆借的时间为 3 个月以内，请问能否采用净额法呢？ 另外还想问一下，如果企业和多个关联方往来进行资金拆借，能否将多个关联方的资金合在一起采用净额法？还是只能与一个关联方的往来进行对抵。 3 、另外我想问一下，对于周转快和期限短，对于实务中一般指的多长的时间呢？ 另外金额大，实务中具体要多大的金额呢？ 陈老师能否帮助一下呢？ 非常感谢！

回答人：chenyiwei
回复 五老峰 的帖子
对于此处的“周转快、金额大、期限短”都没有定量化的判断标准，要根据企业所从事的业务的具体情况加以分析判断。
1 、对于购买和收回短期理财产品的现金流量，一般可以掌握的标准是：如果根据金融工具相关会计准则规定，持有的理财产品可归类为交易性金融资产，并且符合购买和收回交易频繁、金额重大、持有期限短的特征的，可以按照净额列报。其他情形一般按照总额法列报。 2 、对于“周转快、期限短”的把握，一般可参考该企业通常的经营周期来判断。按照《企业会计准则第 30 号——财务报表列报》的应用指南规定：“本准则判断流动资产、流动负债所指的一个正常营业周期，通常是指企业从购买用于加工的资产起至实现现金或现金等价物的期间”。如果一笔现金属于代收代付性质，且从其收到到付出之间的时间间隔很短，导致企业事实上无法将其投入本企业的资金周转流程（利用该资金补充流动资金和运作获利）的，可以认为符合净额列报的“周转快、期限短”的标准。对于“金额大”，主要是看假设按总额法列报是否会导致现金流量结构的严重扭曲，而不会为现金流量信息使用者提供更加决策相关的信息。